臺灣臺北地方法院民事判決　　　　　　　94年度訴字第3442號
原　　　告　互盛股份有限公司
法定代理人　丙○○
訴訟代理人　乙○○
被　　　告　台北市大安區通化里
法定代理人　甲○○
上列當事人間請求給付違約金等事件，本院於中華民國94年9月
28日言詞辯論終結，判決如下：
    主  文
被告應給付原告新台幣伍拾伍萬參仟參佰參拾貳元，及自民國九
十三年七月二十六日起至清償日止，按年息百分之十五計算之利
息，暨自民國九十三年七月二十六日起至清償日止，按年息百分
之二十計算之違約金。
訴訟費用由被告負擔。
    事實及理由
壹、程序方面：
一、按當事人得以合意定第一審管轄法院，民事訴訟法第24條第
    1項前段定有明文。查，本件兩造已於協議書第6條約定，同
    意以本院為第一審管轄法院，則本院就本件訴訟自有管轄權
    。
二、按訴狀送達後，原告不得將原訴變更或追加他訴。但被告同
    意、擴張或減縮應受判決事項之聲明者，不在此限。民事訴
    訟法第255條第1項第1、3款定有明文。本件原告起訴時原以
    「甲○○」為被告，並聲明請求被告應給付貨款、利息及違
    約金共新台幣（下同）698,580元及自支付命令送達翌日起
    至清償日止按年息百分之5計算之利息；嗣於訴狀送達後變
    更被告為「台北市大安區通化里」及變更聲明如主文第一項
    所示，經被告同意（見本院94年9月28日言詞辯論筆錄）且
    屬訴之聲明減縮，應予准許，先予敘明。
貳、得心證之理由：
一、原告起訴主張：被告於民國91年間向原告購買數位監視系統
    ，約定總價110萬元，嗣因被告未能如期清償貨款，雙方遂
    於92年8月6日簽立協議書（下稱系爭協議書），約定自92年
    8月25日起至93年7月25日止，分12期，於每月25日分期償還
    價金，被告如有一期遲延，視為全部到期，原告得請求被告
    一次清償全部貨款，並得請求就未償金額依年利率百分之20
    計算違約金；倘被告於93年7月25日仍未全部清償，則自93
    年7月26日起就未償金額依年利率百分之15計算利息。詎被
    告支付數期後又停止付款，尚欠貨款553, 332元未清償，依
    系爭協議書第3條約定，視為全部到期。爰依系爭協議書之
    約定，提起本訴等語。並於本院聲明：如主文第一項所示（
    見本院94年9月28日言詞辯論筆錄）。
二、被告則以：對於原告請求的欠款金額沒意見，惟因里辦公室
    沒有經費，本件監視器之設置僅少部分使用台北市政府補助
    之建設經費，其餘經費皆需由募款而來，請求減輕利息及違
    約金等語，資為抗辯。並聲明：原告之訴駁回。
三、經查，本件原告主張之上開事實，已據其提出契約書、估價
    單、協議書為證，核屬相符，並為被告所不爭執，自堪信為
    真實。又被告係因給付貨款業經遲延後，始與原告簽立系爭
    協議書約定分期償還，則兩造合意於被告遲延分期清償時，
    以年息百分之15計算利息、以年息百分之20計算違約金，未
    逾法定最高利率之限制，尚難認有過高之情形，被告請求酌
    減，尚不足採。
四、從而，原告依系爭協議書之約定，請求被告給付如主文第一
    項所示之貨款及利息、違約金為有理由，應予准許。
參、結論：本件原告之訴為有理由，依民事訴訟法第78條，判決
    如主文。
中　　華　　民　　國　　94　　年　　10　　月　　12　　日
                  民事第二庭    法　官　鄭純惠
以上正本係照原本作成
如對本判決上訴，須於判決送達後20日內向本院提出上訴狀
中　　華　　民　　國　　94　　年　　10　　月　　12　　日
                    　　　　　　書記官　陳素卿
